hu: Csapda kialakítása: Doboz/ketrec; Bedobható; Összecsukható; Kúp; Henger/torpedó; Varsa; Karikás háló; Piramis; Emelőháló; Hurok; Egyéb
zh-TW: 陷阱設計: 箱/籠式; 拋投式; 摺疊式; 圓錐式; 圓柱/魚雷式; 定置網; 環型網; 金字塔式; 環狀/提網; 陷阱套; 其他
sl-SI: Zasnova pasti: Škatla/past; Za metanje; Zložljiva; Stožec; Cilinder/torpedo; Mreža vrša; Obročasta mreža; Piramida; Dvižna mreža z obročem; Zanka; Drugo
pt-BR: Projeto do sifão: Caixa/covo; Arremessável; Dobrável; Cone; Cilindro/torpedo; Rede fyke; Rede de aros; Pirâmide; Rede de anel/içamento; Laço; Outro
pt-PT: Conceção da armadilha: Caixa/covo; De lançamento; Dobrável; Cone; Cilindro/torpedo; Rede de saco (fyke); Rede de aros; Pirâmide; Rede de anel/levantamento; Laço; Outro
ru: Конструкция ловушки: Короб/верша; Забрасываемая; Складная; Конусная; Цилиндрическая/торпедообразная; Мережа; Вентерь; Пирамидальная; Кольцевая/подъемная сеть; Силок; Другое
bg-BG: Дизайн на капана: Кутия/клетка; За хвърляне; Сгъваем; Конус; Цилиндър/торпедо; Винтер; Мрежа с обръчи; Пирамида; Мрежа с пръстени/повдигаща се; Примка; Друго
el: Σχεδίαση παγίδας: Κλουβί/κιούρτος; Πτυσσόμενη ρίψης; Αναδιπλούμενη; Κώνος; Κύλινδρος/τορπίλη; Νταούλι; Απόχη; Πυραμίδα; Δίχτυ με κρίκο/ανύψωσης; Θηλιά; Άλλο
fr: Trap design: Boîte/casier; Lançable; Pliable; Cône; Cylindre/torpille; Verveux; Nasse à cerceaux; Pyramide; Filet annulaire/de levage; Collet; Autre
it: Design della trappola: A scatola/gabbia; Lanciabile; Pieghevole; A cono; Cilindrica/a siluro; Bertovello; Rete a cerchi; A piramide; Rete a bilancia; Laccio; Altro
vi: Thiết kế của bẫy: Hộp/lồng; Có thể ném; Có thể thu gọn; Hình nón; Hình trụ/ngư lôi; Lưới kéo; Lưới vòng; Kim tự tháp; Lưới vòng/lưới cất; Dây bẫy; Khác
ko: 트랩 디자인: 박스/통; 캐스터블; 접이식; 원뿔; 실린더/어뢰형; 파이크 넷; 후프 그물; 피라미드; 링/리프트 그물; 올가미; 기타
cs: Design pasti: Krabice/koš; Nahazovací; Skládací; Kuželová; Válcová/torpédová; Vrš (fyke net); Sklápěcí síť (hoop net); Pyramidová; Kruhová / zdvihací síť; Oko; Jiná
de: Fallendesign: Kasten/Korb; Zum Auswerfen; Faltbar; Kegel; Zylinder/Torpedo; Reuse; Senknetz; Pyramide; Ring-/Senknetz; Schlinge; Sonstige
nl: Valontwerp: Box/pot; Werpbaar; Opvouwbaar; Kegel; Cilinder/torpedo; Fuik; Hoepelnet; Piramide; Ring-/kruisnet; Strik; Overig
ja: トラップデザイン: ボックス / ポット型; 投げ込み式; 折りたたみ式; コーン型; シリンダー / 魚雷型; ファイクネット; フープネット; ピラミッド型; リング / リフトネット; スネア型; その他
fi: Loukun rakenne: Laatikko/merta; Heitettävä; Kokoontaitettava; Kartio; Sylinteri/torpedo; Rysä; Vannerysä; Pyramidi; Rengas-/nostoverkko; Ansa; Muu
nb: Felledesign: Boks/teine; Kastbar; Sammenleggbar; Kjegle; Sylinder/torpedo; Ruse; Bøylenett; Pyramide; Ring-/løftenett; Snare; Annet
es: Diseño de la trampa: Caja/nasa; Para lanzar; Plegable; Cono; Cilindro/torpedo; Red garlito; Red de aros; Pirámide; Red de anillo/levante; Lazo; Otro
lt-LT: Spąstų dizainas: Dėžutė / lončius; Užmetama; Sulankstoma; Kūgis; Cilindras / torpeda; Gaudyklė (venteris); Lankinis tinklas; Piramidė; Žiedinis / keliamas tinklas; Kilpa; Kita
zh-CN: 捕鱼笼设计: 笼形/罐形; 抛投式; 可折叠式; 圆锥形; 圆柱形/鱼雷形; 筒形网; 圈网; 金字塔形; 环形网/起网; 陷阱套; 其他
sk-SK: Konštrukcia pasce: Skrinka/vrš; Nahadzovacia; Skladacia; Kužeľ; Valec/torpédo; Väzencová sieť; Obručová sieť; Pyramída; Kruhová/zdvíhacia sieť; Slučka; Iné
da: Fældedesign: Kasse/ruse; Kastbar; Sammenklappelig; Kegle; Cylinder/torpedo; Ruse; Bøjlenet; Pyramide; Ring-/løftenet; Snare; Andet
hr-HR: Dizajn zamke: Kutija/vrša; Za bacanje; Sklopivo; Konus; Cilindar/torpedo; Vrša s krilima; Mreža s obručem; Piramida; Mreža s prstenom / mreža za podizanje; Zamka; Ostalo
pl: Konstrukcja pułapki: Klatkowa / wiersza; Rzucana; Składana; Stożkowa; Cylindryczna / torpedowa; Żak; Sieć obręczowa; Piramida; Podrywka / sieć pierścieniowa; Wnyk; Inne
en: Trap design: Box/pot; Castable; Collapsible; Cone; Cylinder/torpedo; Fyke net; Hoop net; Pyramid; Ring/lift net; Snare; Other
tr: Tuzak tasarımı: Kutu/sepet; Fırlatılabilir; Katlanabilir; Koni; Silindir/torpido; Pinter ağı; Çember ağı; Piramit; Halka/kaldırma ağı; Kapan; Diğer
ro-RO: Design al capcanei: Cutie/capcană; Lansabil; Pliabil; Con; Cilindru/torpilă; Vârșă; Plasă rotundă; Piramidă; Plasă de ridicare/inel; Laț; Altele
sv: Design av fälla: Låda/bur; Kastbar; Hopfällbar; Kon; Cylinder/torped; Ryssja; Ringnät; Pyramid; Ring-/lyftnät; Snara; Övrigt
th: การออกแบบกับดัก: กล่อง/กระถาง; แบบโยน; พับเก็บได้; กรวย; ทรงกระบอก/ตอร์ปิโด; ไซดักปลา; อวนห่วง; พีระมิด; ตาข่ายวงแหวน/ตาข่ายยก; กับดัก; อื่นๆ